臺灣桃園地方法院刑事判決　　　　　　　100年度易字第730號
公　訴　人　臺灣桃園地方法院檢察署檢察官
被　　　告　蔡永清
上列被告因竊盜案件，經檢察官提起公訴（100 年度偵字第7255
號），本院判決如下：
    主  文
蔡永清攜帶兇器，毀壞門扇及安全設備竊盜，累犯，處有期徒刑
玖月。
    事  實
一、蔡永清曾因竊盜案件，於民國91年10月27日經本院以91年度
    桃簡字第877 號判決判處有期徒刑4 月確定。再因強盜案件
    ，於91年12月3 日經本院以91年度訴字第1226號判決判處有
    期徒刑7 年4 月，其後且確定在案。其後，竊盜部分經依法
    減刑減為有期徒刑2 月，並與不得減刑之強盜部分合併定應
    執行刑有期徒刑7 年5 月。執行中於96年3 月28日假釋出監
    ，迄98年10月29日（檢察官誤載為同年12月6 日）縮刑期滿
    假釋未經撤銷，未執行之刑以已執行論而執行完畢（於本件
    構成累犯）。詎尚不知省悟，於99年6 月21日上午11時許，
    行經桃園縣觀音鄉○○村○○街35號前，見該處1 樓大門未
    關，認有機可趁，竟萌生意圖為自己不法所有之竊盜犯意，
    遂進入屋內並順手拿取置於門邊，可用以敲、擊傷人之身體
    ，加害人之生命，客觀上對人身安全構成威脅之鐵鎚1 支（
    不能證明其有竊取該支鐵鎚），再沿樓梯間拾級而上登至5
    樓，隨持該支鐵鎚敲毀隔絕5 樓居住空間內外之宅門所附之
    鎖頭而破壞該扇門，旋啟門入宅，嗣復持鐵鎚敲毀潘志昱個
    人居住使用之「5 之2 室」房門所附之鎖頭，破壞該安全設
    備後啟門入室（以上毀損及無故侵入住居部分，皆未據告訴
    及起訴），竊取潘志昱所有值新台幣（下同）7,000 元之「
    PANASONIC 、FX-38 型」黑色數位相機1 台、值7,500 元之
    「東元牌」黑色液晶電視機1 台。得手後匆匆離去，並將所
    竊各物變賣得款花用。迨潘志昱下班返家發覺屋內有異狀，
    乃報警處理。嗣警據報趕赴現場蒐證，發現在現場冰箱側面
    採得之指紋2 枚係分別與蔡永清之右中指、右環指指紋相符
    ，始循線查悉上情。
二、案經桃園縣政府警察局大園分局報請臺灣桃園地方法院檢察
    官偵查起訴。
    理  由
壹、程序部分：
一、按被告以外之人於審判外之陳述，雖不符前四條之規定，而
    經當事人於審判程序同意作為證據，法院審酌該言詞陳述或
    書面陳述作成時之情況，認為適當者，亦得為證據，刑事訴
    訟法第159 條之5 第1 項定有明文，本件證人即被害人潘志
    昱於警詢時所為之證述，固屬被告以外之人於審判外之陳述
    ，惟檢察官及被告2 人於本院審理時悉表明同意援用該項證
    據方法，本院審酌並無證據顯示員警對之取證之過程存何不
    法、不當或應詢時該證人之心理有遭致外力強制、壓抑之情
    事，因之，以之充為證據核屬適當，依前揭法條規定，上開
    證據方法自有證據能力。
二、另本件認定事實所引用卷內之其餘各項供述、非供述證據，
    檢察官及被告均未主張排除各該證據方法之證據能力，迄本
    院言詞辯論終結前且胥未表示異議，本院審酌前揭各項證據
    方法並無證據證明係公務員違背法定程序所取得或有偽、變
    造之情事，另書證部分亦無刑事訴訟法第159 條之4 之顯有
    不可信之情況與不得作為證據之情形，復與本案之待證事實
    皆有關聯性，是以亦均認為有證據能力。
貳、實體部分
一、上開犯罪事實、業據被告蔡永清於本院審理時坦承不諱，並
    經證人即被害人潘志昱於警詢時證述甚詳，此外，復有桃園
    縣政府警察局大園分局刑案現場勘察報告、現場圖、現場勘
    察相片等件在卷可按。另經警將在現場冰箱側面採得之指紋
    2 枚送請內政部警政署刑事警察局比對結果，認分別與該局
    檔存蔡永清指紋卡之右中指、右環指指紋相符，有該局鑑定
    書1 份附卷為憑，佐此堪認被告之任意性自白係符實情，據
    而足證其果有前揭犯行，灼然極明。又查，被告持用之該支
    鐵鎚既可敲毀鐵質門鎖，顯見材質係極為堅硬，以之朝人敲
    、擊，自可傷及人體，危害人命，客觀上對人身安全當然構
    成威脅，要屬兇器無疑。次查，被告敲毀之鎖頭均附屬於門
    板，要屬門板之構成部分，因之，被告毀之自係毀壞各該片
    門板。再查，欲由5 樓樓梯間進入宅內所需開啟之門板，係
    為隔絕該層樓居住空間之內外而設，究其質，當屬住宅之「
    門扇」，此固無異論，惟宅內另經隔間即被害人潘志昱所居
    住使用「5 之2 室」房間之門板，因非用在隔絕屋宅之內外
    ，是以僅屬安全設備之一（最高法院75年台上字第873 號判
    決意旨參照）。末查，被告雖有順手拿取上址屋內鐵鎚之舉
    ，然並無證據可憑認事後該支鐵鎚亦已不翼而飛或係同遭被
    告攜走，自未能遽認被告猶有竊取該支鐵鎚之情事，在此敘
    明。綜上，本件事證已明，被告犯行洵堪認定，應依法論科
    。
二、查刑法第321 條之加重竊盜罪業於被告行為後之100 年1 月
    26日經修正公布施行，除法定刑度由原定之「6 月以上、5
    年以下有期徒刑」修正為「6 月以上、5 年以下有期徒刑，
    得併科新臺幣10萬元以下罰金」之外，復就「侵入住宅或有
    人居住之建築物、船艦或隱匿其內而犯之者」部分，將原條
    文所定之「於夜間」3 字刪除，擴大該款加重構成要件之適
    用範圍及於「白天」，是以經比較結果，修正後之規定顯非
    較有利於被告，依刑法第2 條第1 項前段之規定，自應適用
    修正前即行為時法處斷，故核被告蔡永清所為，係犯修正前
    刑法第321 條第1 項第2 款、第3 款之攜帶兇器、毀壞門扇
    及安全設備竊盜罪。公訴人漏未慮及被告之舉尚該當「毀壞
    門扇及安全設備」之要件，稍有未洽，惟此僅涉及加重構成
    要件認定有誤，不生變更起訴法條之問題，應予敘明。次查
    ，被告曾有如事實部分所載之犯罪科刑執行情形，有台灣高
    等法院被告前案紀錄表1 份在卷可按，因之，其受有期徒刑
    執行完畢後，於5 年內故意再犯有期徒刑以上之本罪，為累
    犯，應依法加重其刑。爰審酌被告犯罪動機、目的、持用兇
    器之種類、危險性之大小、破壞門扇及安全設備之態樣、竊
    得財物之價值、犯行所生之危害，已曾因竊盜、強盜等財產
    犯罪經判處罪刑確定且經執行完畢，詎尚不知省悟，未能記
    取教訓，竟復萌貪圖非份財物之故態而再犯本件竊盜罪，惡
    性較重，惟念其坦白承認本件犯行無隱，態度尚佳等情狀，
    量處如主文所示之刑。
三、持以行竊用之鐵鎚1 支固為供犯罪所用之物，然既非被告所
    有且非違禁物，依法自不得諭知沒收，末此敘明。
據上論斷，應依刑事訴訟法第299 條第1 項前段，修正前刑法第
321 條第1 項第2 款、第3 款，刑法第2 條第1 項前段、第47條
第1 項，判決如主文。
本案經檢察官簡方毅到庭執行職務。
中    華    民    國   100    年    7     月    25    日
                  刑事第十一庭  法  官  蔡榮澤
以上正本證明與原本無異。
如不服本判決應於收受判決後10日內向本院提出上訴書狀，並應
敘述具體理由。其未敘述上訴理由者，應於上訴期間屆滿後20日
內向本院補提理由書（均須按他造當事人之人數附繕本）「切勿
逕送上級法院」。
                                書記官  楊美慧
中    華    民    國  100     年    7     月    26    日
附本件論罪科刑依據之法條：
修正前中華民國刑法第321條
犯竊盜罪而有下列情形之一者，處6 月以上、5 年以下有期徒刑
，得併科新臺幣10萬元以下罰金：
一、於夜間侵入住宅或有人居住之建築物、船艦或隱匿其內而犯
    之者。
二、毀越門扇、牆垣或其他安全設備而犯之者。
三、攜帶兇器而犯之者。
四、結夥三人以上而犯之者。
五、乘火災、水災或其他災害之際而犯之者。
六、在車站或埠頭內而犯之者。
前項之未遂犯罰之。